# 求出陈版，结构性存款

提问人：red1234 时间：2019-06-17 14:55:32
我公司购买了银行结构性存款，条款如下：
如果存款存续期间内，[AUD/USD] 始终位于 [0.6170,0.7590] 的区间内，则该产品的收益率为（高收益）3.5%（年利率）；如果存款存续期间内，[AUD/USD] 触碰或者突破 [0.6170,0.7590] 的区间，则该产品的收益率为（保底收益）1%（年利率）。
请问如何确认，如何列示，谢谢！

回答人：chenyiwei
原金融工具准则下，参考《瑞华研究 2010 ～ 2016 汇编》之 “问题 5-1-7（不可提前支取的结构性存款的报表列示）” 处理。
新金融工具准则下，只能整体作为一项以公允价值计量且其变动计入损益的金融资产核算及列报。